::: panel-tabset## Plot```{r}
#| echo: false
#| output: false

d = read_csv('data/dataset_stroop_clean.csv')
```

```{r}
#| echo: false
#| warning: false


# Beginnen Sie hier mit Ihrem Code:

#d <- as.data.frame()

# Plot erstellen
# Rohdaten plotten
plot_rohdaten <- ggplot(d, aes(x = trial, y = rt, color = congruent)) +
  geom_point() +
  labs(title = "Stroop Aufgabe",
       subtitle = "Vergleich der Reaktionszeiten nach Bedingung",
       x = "Versuch",
       y = "Reaktionszeit (s)",
       color = "Kongruenz",
       caption = "dataset_stroop_clean") +
  theme_minimal()

# Zusammenfassendes Maß (Boxplot) erstellen
plot_zusammenfassung <- ggplot(d, aes(x = as.factor(congruent), y = rt, fill = as.factor(congruent))) +
  geom_boxplot() +
  labs(title = "Stroop Aufgabe",
       subtitle = "Verteilung der Reaktionszeiten nach Kongruenz",
       x = "Kongruenz",
       y = "Reaktionszeit (s)",
       fill = "Kongruenz",
       caption = "dataset_stroop_clean") +
  theme_minimal()

# Optional: Facets verwenden, um nach weiteren Variablen zu unterscheiden
# Hier müsstest du die entsprechenden Facets anpassen und deine Daten entsprechend strukturieren
plot_facets <- ggplot(d, aes(x = trial, y = rt, color = congruent)) +
  geom_point() +
  facet_wrap(~word) +
  labs(title = "Stroop Aufgabe",
       subtitle = "Vergleich der Reaktionszeiten nach Bedingung und Worttyp",
       x = "Versuch",
       y = "Reaktionszeit (s)",
       color = "Kongruenz",
       caption = "dataset_stroop_clean") +
  theme_minimal()
print (d)
# Optional: Speichern des Plots als Bild
#ggsave("stroop_plot.png", plot_rohdaten, width = 8, height = 6, units = "in")

# Plots anzeigen
#plot_rohdaten
#plot_zusammenfassung
#plot_facets



# Plot erstellen übereinander
plot_all <- ggplot(d, aes(x = trial, y = rt)) +
  geom_point(aes(color = factor(congruent)), position = position_jitter(width = 0.2), alpha = 0.5) +  # Rohdaten anzeigen
  geom_boxplot(aes(fill = factor(congruent)), alpha = 0.8, outlier.shape = NA) +  # Zusammenfassende Boxplots
  labs(title = "Stroop Task: Reaktionszeiten",
       subtitle = "Vergleich der Reaktionszeiten nach Bedingung",
       x = "Versuch",
       y = "Reaktionszeit (in Sekunden)",
       color = "Kongruenz",
       fill = "Kongruenz",
       caption = "dataset_stroop_clean") +
  theme_minimal()

# Plot anzeigen
print(plot_all)


```## Code```{r}#| echo: true#| eval: false

# Beginnen Sie hier mit Ihrem Code:

#d <- as.data.frame()

# Plot erstellen
# Rohdaten plotten
plot_rohdaten <- ggplot(d, aes(x = trial, y = rt, color = congruent)) +
  geom_point() +
  labs(title = "Stroop Aufgabe",
       subtitle = "Vergleich der Reaktionszeiten nach Bedingung",
       x = "Versuch",
       y = "Reaktionszeit (s)",
       color = "Kongruenz",
       caption = "dataset_stroop_clean") +
  theme_minimal()

# Zusammenfassendes Maß (Boxplot) erstellen
plot_zusammenfassung <- ggplot(d, aes(x = as.factor(congruent), y = rt, fill = as.factor(congruent))) +
  geom_boxplot() +
  labs(title = "Stroop Aufgabe",
       subtitle = "Verteilung der Reaktionszeiten nach Kongruenz",
       x = "Kongruenz",
       y = "Reaktionszeit (s)",
       fill = "Kongruenz",
       caption = "dataset_stroop_clean") +
  theme_minimal()

# Optional: Facets verwenden, um nach weiteren Variablen zu unterscheiden
# Hier müsstest du die entsprechenden Facets anpassen und deine Daten entsprechend strukturieren
plot_facets <- ggplot(d, aes(x = trial, y = rt, color = congruent)) +
  geom_point() +
  facet_wrap(~word) +
  labs(title = "Stroop Aufgabe",
       subtitle = "Vergleich der Reaktionszeiten nach Bedingung und Worttyp",
       x = "Versuch",
       y = "Reaktionszeit (s)",
       color = "Kongruenz",
       caption = "dataset_stroop_clean") +
  theme_minimal()
print (d)
# Optional: Speichern des Plots als Bild
#ggsave("stroop_plot.png", plot_rohdaten, width = 8, height = 6, units = "in")

# Plots anzeigen
#plot_rohdaten
#plot_zusammenfassung
#plot_facets



# Plot erstellen übereinander
plot_all <- ggplot(d, aes(x = trial, y = rt)) +
  geom_point(aes(color = factor(congruent)), position = position_jitter(width = 0.2), alpha = 0.5) +  # Rohdaten anzeigen
  geom_boxplot(aes(fill = factor(congruent)), alpha = 0.8, outlier.shape = NA) +  # Zusammenfassende Boxplots
  labs(title = "Stroop Task: Reaktionszeiten",
       subtitle = "Vergleich der Reaktionszeiten nach Bedingung",
       x = "Versuch",
       y = "Reaktionszeit (in Sekunden)",
       color = "Kongruenz",
       fill = "Kongruenz",
       caption = "dataset_stroop_clean") +
  theme_minimal()

# Plot anzeigen
print(plot_all)


```:::::: panel-tabset## Plot```{r}
#| echo: false
#| output: false

d = read_csv('data/dataset_stroop_clean.csv')
```

```{r}
#| echo: false
#| warning: false


# Beginnen Sie hier mit Ihrem Code:

d <- d |>
    filter(rt > 0.1 & rt < 1.75) |>
    select(id, trial, congruent, rt)|>
    mutate (congruent = as.factor(congruent)) |>
    mutate(congruent = case_match(congruent,
                      "0" ~ "inkongruent",
                      "1" ~ "kongruent"))

p_boxplot <- d |>
    filter(id %in% c("sub-10318869", "sub-1106725", "sub-113945", "sub-11959984",
                     "sub-12224605", "sub-12242654", "sub-13366559", "sub-13662910",
                     "sub-13937586", "sub-13771505", "sub-73916681", "sub-74487595",
                     "sub-75143607", "sub-89031395", "sub-90289188")) |>
    ggplot(aes(x = congruent, y = rt, color = congruent)) +
    geom_jitter(alpha = 0.25, width = 0.2) +
    geom_boxplot(alpha = 0, width = 0.2, color = "black") +
    scale_color_manual(values = c(kongruent  = "green2",
                                  inkongruent = "pink")) +
    theme_minimal(base_size = 12) +
    theme(legend.position = "none") +
    labs(title = "Reaktionszeit bei In- & Kongruenz",
         subtitle = "Ist die Reaktionszeit geringer bei Kongurenz?",
         x = "Kongruenz",
         y = "Reaktionszeit",
         caption = "Daten von 15 Vpn" )

p_boxplot





```## Code```{r}#| echo: true#| eval: false

# Beginnen Sie hier mit Ihrem Code:

d <- d |>
    filter(rt > 0.1 & rt < 1.75) |>
    select(id, trial, congruent, rt)|>
    mutate (congruent = as.factor(congruent)) |>
    mutate(congruent = case_match(congruent,
                      "0" ~ "inkongruent",
                      "1" ~ "kongruent"))

p_boxplot <- d |>
    filter(id %in% c("sub-10318869", "sub-1106725", "sub-113945", "sub-11959984",
                     "sub-12224605", "sub-12242654", "sub-13366559", "sub-13662910",
                     "sub-13937586", "sub-13771505", "sub-73916681", "sub-74487595",
                     "sub-75143607", "sub-89031395", "sub-90289188")) |>
    ggplot(aes(x = congruent, y = rt, color = congruent)) +
    geom_jitter(alpha = 0.25, width = 0.2) +
    geom_boxplot(alpha = 0, width = 0.2, color = "black") +
    scale_color_manual(values = c(kongruent  = "green2",
                                  inkongruent = "pink")) +
    theme_minimal(base_size = 12) +
    theme(legend.position = "none") +
    labs(title = "Reaktionszeit bei In- & Kongruenz",
         subtitle = "Ist die Reaktionszeit geringer bei Kongurenz?",
         x = "Kongruenz",
         y = "Reaktionszeit",
         caption = "Daten von 15 Vpn" )

p_boxplot





```:::::: panel-tabset## Plot```{r}
#| echo: false
#| output: false

d = read_csv('data/dataset_stroop_clean.csv')
```

```{r}
#| echo: false
#| warning: false


#Fragestellung: Zeigt sich ein grösserer Lerneffekt (der sich in einer schnelleren Reaktionszeit wiederspiegelt) bei inkongruenten im Verlgeich zu kongruenten Items über die Trials hinweg?

#Erstellen eines Datensatzes mit den für die Fragestellung relevanten Variablen ausgewählt werden und Gruppieren der Trials in 6 Trialgruppen
d_grouped <- d %>%
    na.omit() %>%
    group_by(trial) %>%
    reframe(id,
            rt,
            congruent = congruent == 1,
            trial_group = case_when(
                trial >= 1 & trial <= 20 ~ "Trials 1-20",
                trial >= 21 & trial <= 40 ~ "Trials 21-40",
                trial >= 41 & trial <= 60 ~ "Trials 41-60",
                trial >= 61 & trial <= 80 ~ "Trials 61-80",
                trial >= 81 & trial <= 100 ~ "Trials 81-100",
                trial >= 101 & trial <= 120 ~ "Trials 101-120"
            )) %>%
    mutate(trial_group = factor(trial_group, levels = c("Trials 1-20", "Trials 21-40", "Trials 41-60", "Trials 61-80", "Trials 81-100", "Trials 101-120")))

#Erstellen einer Variable die den Gesammittelwert der Variable Reaktionszeit beinhaltet
overall_mean <- mean(d$rt, na.rm = TRUE)

#Erstellen eines Datensatzes in dem zufällig Trials einzelner Teilnehmer:innen ausgewählt und gespeichert werden
random_participants <- d_grouped %>%
    filter(rt <= 5.0) %>%
    group_by(trial_group) %>%
    sample_n(300, replace = FALSE)

#Erstellen des Plots der die genannte Fragestellung beantwortet
p = d_grouped %>%
    filter(rt <= 5.0) %>%
    ggplot(mapping = aes(x = trial_group,
                         y = rt,
                         fill = congruent)) +
    geom_boxplot(color = "black") +
    geom_hline(yintercept = overall_mean, linetype = "dashed", color = "blue", size = 0.8) +
    geom_jitter(data = random_participants, aes(x = trial_group, y = rt, color = congruent, alpha = 0.3)) +
    labs(title = "Reaktionszeiten von kongruenten und inkongruenten Items",
         subtitle = "Zeigt sich ein grösserer Lerneffekt bei inkongruenten im Vergleich zu kongruenten Items über die Trials hinweg?",
         x = "Trialgruppen",
         y = "Reaktionszeit in s",
         fill = "kongruent",
         color = "kongruent") +
    theme_light()

p


```## Code```{r}#| echo: true#| eval: false

#Fragestellung: Zeigt sich ein grösserer Lerneffekt (der sich in einer schnelleren Reaktionszeit wiederspiegelt) bei inkongruenten im Verlgeich zu kongruenten Items über die Trials hinweg?

#Erstellen eines Datensatzes mit den für die Fragestellung relevanten Variablen ausgewählt werden und Gruppieren der Trials in 6 Trialgruppen
d_grouped <- d %>%
    na.omit() %>%
    group_by(trial) %>%
    reframe(id,
            rt,
            congruent = congruent == 1,
            trial_group = case_when(
                trial >= 1 & trial <= 20 ~ "Trials 1-20",
                trial >= 21 & trial <= 40 ~ "Trials 21-40",
                trial >= 41 & trial <= 60 ~ "Trials 41-60",
                trial >= 61 & trial <= 80 ~ "Trials 61-80",
                trial >= 81 & trial <= 100 ~ "Trials 81-100",
                trial >= 101 & trial <= 120 ~ "Trials 101-120"
            )) %>%
    mutate(trial_group = factor(trial_group, levels = c("Trials 1-20", "Trials 21-40", "Trials 41-60", "Trials 61-80", "Trials 81-100", "Trials 101-120")))

#Erstellen einer Variable die den Gesammittelwert der Variable Reaktionszeit beinhaltet
overall_mean <- mean(d$rt, na.rm = TRUE)

#Erstellen eines Datensatzes in dem zufällig Trials einzelner Teilnehmer:innen ausgewählt und gespeichert werden
random_participants <- d_grouped %>%
    filter(rt <= 5.0) %>%
    group_by(trial_group) %>%
    sample_n(300, replace = FALSE)

#Erstellen des Plots der die genannte Fragestellung beantwortet
p = d_grouped %>%
    filter(rt <= 5.0) %>%
    ggplot(mapping = aes(x = trial_group,
                         y = rt,
                         fill = congruent)) +
    geom_boxplot(color = "black") +
    geom_hline(yintercept = overall_mean, linetype = "dashed", color = "blue", size = 0.8) +
    geom_jitter(data = random_participants, aes(x = trial_group, y = rt, color = congruent, alpha = 0.3)) +
    labs(title = "Reaktionszeiten von kongruenten und inkongruenten Items",
         subtitle = "Zeigt sich ein grösserer Lerneffekt bei inkongruenten im Vergleich zu kongruenten Items über die Trials hinweg?",
         x = "Trialgruppen",
         y = "Reaktionszeit in s",
         fill = "kongruent",
         color = "kongruent") +
    theme_light()

p


```:::::: panel-tabset## Plot```{r}
#| echo: false
#| output: false

d = read_csv('data/dataset_stroop_clean.csv')
```

```{r}
#| echo: false
#| warning: false


# Beginnen Sie hier mit Ihrem Code:

# daten vorbereiten
d_clean <- d %>%
    drop_na() %>%
    mutate(across(where(is.character),
           as.factor)) %>%  # aller text zu factors
    mutate(corr_fct = as.factor(corr),
           congr_fct = as.factor(congruent))  # neue vars mit corr und congr als fct
# plot
d_clean %>%
    filter(corr_fct == 1 & rt < 1.5) %>%
    ggplot(aes(
    x = color,
    y = rt,
    color = color,
    fill = color)) +
    geom_jitter(alpha = 0.3, width = 0.2, size = 0.5) +
    geom_violin(alpha = 0.3, color = "white") +
    geom_boxplot(alpha = 0.1, width = 0.2, color = "white") +
    theme_minimal() +
    labs(title = "BLAU MACHT SCHNELL",
         subtitle = "Stoop-Test: Unterscheiden sich die Reaktionszeiten je nach Farbe des Stimulusmaterials?
(Verwendete Daten: Nur kongruente Stimuluspaare und korrekte Antworten)",
         x = "Farbe Stimulusmaterial",
         y = "Reaktionszeit (s)",
         caption = "Konklusion: Ich streiche mein Studierzimmer blau") +
    theme(plot.title = element_text(face = "bold")) +
    scale_color_manual(values = c("blue" = "royalblue3",
                                  "red"="red3",
                                  "yellow"="gold3")) +
    scale_fill_manual(values = c("blue" = "royalblue3",
                                  "red"="red3",
                                  "yellow"="gold3"))


### links:
# https://www.statology.org/color-by-factor-ggplot2/
# https://sape.inf.usi.ch/quick-reference/ggplot2/colour
# https://kogpsy.github.io/neuroscicomplabFS24/pages/chapters/data_visualization_1.html
# https://kogpsy.github.io/neuroscicomplabFS24/pages/chapters/data_visualization_2.html


```## Code```{r}#| echo: true#| eval: false

# Beginnen Sie hier mit Ihrem Code:

# daten vorbereiten
d_clean <- d %>%
    drop_na() %>%
    mutate(across(where(is.character),
           as.factor)) %>%  # aller text zu factors
    mutate(corr_fct = as.factor(corr),
           congr_fct = as.factor(congruent))  # neue vars mit corr und congr als fct
# plot
d_clean %>%
    filter(corr_fct == 1 & rt < 1.5) %>%
    ggplot(aes(
    x = color,
    y = rt,
    color = color,
    fill = color)) +
    geom_jitter(alpha = 0.3, width = 0.2, size = 0.5) +
    geom_violin(alpha = 0.3, color = "white") +
    geom_boxplot(alpha = 0.1, width = 0.2, color = "white") +
    theme_minimal() +
    labs(title = "BLAU MACHT SCHNELL",
         subtitle = "Stoop-Test: Unterscheiden sich die Reaktionszeiten je nach Farbe des Stimulusmaterials?
(Verwendete Daten: Nur kongruente Stimuluspaare und korrekte Antworten)",
         x = "Farbe Stimulusmaterial",
         y = "Reaktionszeit (s)",
         caption = "Konklusion: Ich streiche mein Studierzimmer blau") +
    theme(plot.title = element_text(face = "bold")) +
    scale_color_manual(values = c("blue" = "royalblue3",
                                  "red"="red3",
                                  "yellow"="gold3")) +
    scale_fill_manual(values = c("blue" = "royalblue3",
                                  "red"="red3",
                                  "yellow"="gold3"))


### links:
# https://www.statology.org/color-by-factor-ggplot2/
# https://sape.inf.usi.ch/quick-reference/ggplot2/colour
# https://kogpsy.github.io/neuroscicomplabFS24/pages/chapters/data_visualization_1.html
# https://kogpsy.github.io/neuroscicomplabFS24/pages/chapters/data_visualization_2.html


```:::::: panel-tabset## Plot```{r}
#| echo: false
#| output: false

d = read_csv('data/dataset_stroop_clean.csv')
```

```{r}
#| echo: false
#| warning: false


# Beginnen Sie hier mit Ihrem Code:

d <- d |>
  filter(rt > 0.09 & rt < 15)


d_color_rt <- d |>
  group_by(id, color) |>
  summarise(
    mean_rt = mean(rt)
  )


p = d_color_rt |>
  ggplot(aes(x = color, y = mean_rt, color = color)) +
  geom_jitter(size = 1.5, alpha = 0.4,
              width = 0.2, height = 0) +
  geom_boxplot(width = 0.1, alpha = 0, color = "black") +
  scale_color_manual(values = c(blue = "blue2",
                                red = "red1",
                                yellow = "yellow1")) +
  labs(title = "Uebung 3",
       subtitle = "Unterscheidet sich die Reaktionszeit der Probanden, je nach Farbe die präsentiert wird?") +
  theme_minimal(base_size = 12) +
  theme(legend.position = "none")

p


```## Code```{r}#| echo: true#| eval: false

# Beginnen Sie hier mit Ihrem Code:

d <- d |>
  filter(rt > 0.09 & rt < 15)


d_color_rt <- d |>
  group_by(id, color) |>
  summarise(
    mean_rt = mean(rt)
  )


p = d_color_rt |>
  ggplot(aes(x = color, y = mean_rt, color = color)) +
  geom_jitter(size = 1.5, alpha = 0.4,
              width = 0.2, height = 0) +
  geom_boxplot(width = 0.1, alpha = 0, color = "black") +
  scale_color_manual(values = c(blue = "blue2",
                                red = "red1",
                                yellow = "yellow1")) +
  labs(title = "Uebung 3",
       subtitle = "Unterscheidet sich die Reaktionszeit der Probanden, je nach Farbe die präsentiert wird?") +
  theme_minimal(base_size = 12) +
  theme(legend.position = "none")

p


```:::::: panel-tabset## Plot```{r}
#| echo: false
#| output: false

d = read_csv('data/dataset_stroop_clean.csv')
```

```{r}
#| echo: false
#| warning: false


# Beginnen Sie hier mit Ihrem Code:
library(ggplot2)

# Datensatz anschauen
glimpse(d)

unique(d$color)

d_congruent <- d %>%
    mutate(congruent = as.factor(congruent))%>%
    filter(rt < 4 & rt > 0.1)


d_rt_summary <- d_congruent %>%
summarise(mean_rt = mean(rt),
              sd_rt = sd(rt))


glimpse(d_rt_summary)

#plot
p = d_congruent |>
    ggplot(mapping = aes(x =congruent ,
                         y = rt, color= congruent)) +
    geom_jitter(width = 0.4, alpha= 0.09) +
    scale_y_continuous(breaks = seq(0, 4, by = 0.5))+
    geom_hline(yintercept = d_rt_summary$mean_rt, linetype = "dashed", color = "red", linewidth= 1)+
    scale_color_manual(values= c("darkviolet", "darkblue"))+
    labs(title = "Geringere Reaktionszeit in der kongruenten Bedingungen",
         subtitle = "Unterscheidet sich die Reaktionszeit zwischen der kongruenten und inkongruenten Bedinung?",
         x = "inkongruent vs. kongruent",
         y = "Reaktionszeit in Sekunden") +
    theme_classic() +
    guides(color = FALSE)
p


```## Code```{r}#| echo: true#| eval: false

# Beginnen Sie hier mit Ihrem Code:
library(ggplot2)

# Datensatz anschauen
glimpse(d)

unique(d$color)

d_congruent <- d %>%
    mutate(congruent = as.factor(congruent))%>%
    filter(rt < 4 & rt > 0.1)


d_rt_summary <- d_congruent %>%
summarise(mean_rt = mean(rt),
              sd_rt = sd(rt))


glimpse(d_rt_summary)

#plot
p = d_congruent |>
    ggplot(mapping = aes(x =congruent ,
                         y = rt, color= congruent)) +
    geom_jitter(width = 0.4, alpha= 0.09) +
    scale_y_continuous(breaks = seq(0, 4, by = 0.5))+
    geom_hline(yintercept = d_rt_summary$mean_rt, linetype = "dashed", color = "red", linewidth= 1)+
    scale_color_manual(values= c("darkviolet", "darkblue"))+
    labs(title = "Geringere Reaktionszeit in der kongruenten Bedingungen",
         subtitle = "Unterscheidet sich die Reaktionszeit zwischen der kongruenten und inkongruenten Bedinung?",
         x = "inkongruent vs. kongruent",
         y = "Reaktionszeit in Sekunden") +
    theme_classic() +
    guides(color = FALSE)
p


```:::::: panel-tabset## Plot```{r}
#| echo: false
#| output: false

d = read_csv('data/dataset_stroop_clean.csv')
```

```{r}
#| echo: false
#| warning: false


# Beginnen Sie hier mit Ihrem Code:

#Libraries laden
library(patchwork)
library(naniar)
library(psych)
library(ggpubr)

#Daten vorverarbeiten

d_factor <- d %>%
    mutate(across(where(is.character), as.factor))

d_filtered <- d_factor %>%
    filter(rt > 0.09 & rt < 15)


d_acc_rt_trial <- d_filtered %>%
    group_by(congruent, trial) %>%
    summarise(
        N = n(),
        ncorrect = sum(corr),
        accuracy = mean(corr),
        median_rt = median(rt)) %>%
    mutate(median_rt = median_rt*1000) %>%
    filter(accuracy > 0.5)

#Bedingungen in Faktor umwandeln und Levels umbenennen
d_acc_rt_trial$congruent_string <- factor(d_acc_rt_trial$congruent, levels = c("0", "1"))
levels(d_acc_rt_trial$congruent_string) <- list(inkongruent = "0", kongruent = "1")


#Plots erstellen
my_comparisonsp1 <- list(c("kongruent", "inkongruent"))

p1 <- d_acc_rt_trial %>%
    ggplot(aes(x = congruent_string, y= accuracy, color = congruent_string)) +
    geom_jitter(size = 2.5, alpha = 0.4,
                width = 0.2, height = 0) +
    geom_boxplot(width = 0.1, alpha = 0, color = "black") +
    labs(x = "Bedingung",
         y = "Genauigkeit",
         title = "Mittlere Genauigkeit pro Bedingung",
         subtitle = "Unterscheidet sich die Genauigkeit\nzwischen den Bedingungen?") +
    theme_classic(base_size = 12) +
    theme(legend.position = "none") +
    stat_compare_means(comparisons = my_comparisonsp1, label = "p.signif", method = "wilcox.test", paired = TRUE, ref.group = "inkongruent")


my_comparisonsp2 <- list(c("kongruent", "inkongruent"))

p2 <- d_acc_rt_trial %>%
    ggplot(aes(x = congruent_string, y= median_rt, color = congruent_string)) +
    geom_jitter(size = 2.5, alpha = 0.4,
                width = 0.2, height = 0) +
    geom_boxplot(width = 0.1, alpha = 0, color = "black") +
    labs(x = "Bedingung",
         y = "Mittlere Reaktionszeit [ms]",
         title = "Mittlere Reaktionszeit pro Bedingung",
         subtitle = "Unterscheidet sich die mittlere Reaktionszeit\nzwischen den Bedingungen?") +
    theme_classic(base_size = 12) +
    theme(legend.position = "none") +
    stat_compare_means(comparisons = my_comparisonsp1, label = "p.signif", method = "wilcox.test", paired = TRUE, ref.group = "inkongruent")

p1 + p2


```## Code```{r}#| echo: true#| eval: false

# Beginnen Sie hier mit Ihrem Code:

#Libraries laden
library(patchwork)
library(naniar)
library(psych)
library(ggpubr)

#Daten vorverarbeiten

d_factor <- d %>%
    mutate(across(where(is.character), as.factor))

d_filtered <- d_factor %>%
    filter(rt > 0.09 & rt < 15)


d_acc_rt_trial <- d_filtered %>%
    group_by(congruent, trial) %>%
    summarise(
        N = n(),
        ncorrect = sum(corr),
        accuracy = mean(corr),
        median_rt = median(rt)) %>%
    mutate(median_rt = median_rt*1000) %>%
    filter(accuracy > 0.5)

#Bedingungen in Faktor umwandeln und Levels umbenennen
d_acc_rt_trial$congruent_string <- factor(d_acc_rt_trial$congruent, levels = c("0", "1"))
levels(d_acc_rt_trial$congruent_string) <- list(inkongruent = "0", kongruent = "1")


#Plots erstellen
my_comparisonsp1 <- list(c("kongruent", "inkongruent"))

p1 <- d_acc_rt_trial %>%
    ggplot(aes(x = congruent_string, y= accuracy, color = congruent_string)) +
    geom_jitter(size = 2.5, alpha = 0.4,
                width = 0.2, height = 0) +
    geom_boxplot(width = 0.1, alpha = 0, color = "black") +
    labs(x = "Bedingung",
         y = "Genauigkeit",
         title = "Mittlere Genauigkeit pro Bedingung",
         subtitle = "Unterscheidet sich die Genauigkeit\nzwischen den Bedingungen?") +
    theme_classic(base_size = 12) +
    theme(legend.position = "none") +
    stat_compare_means(comparisons = my_comparisonsp1, label = "p.signif", method = "wilcox.test", paired = TRUE, ref.group = "inkongruent")


my_comparisonsp2 <- list(c("kongruent", "inkongruent"))

p2 <- d_acc_rt_trial %>%
    ggplot(aes(x = congruent_string, y= median_rt, color = congruent_string)) +
    geom_jitter(size = 2.5, alpha = 0.4,
                width = 0.2, height = 0) +
    geom_boxplot(width = 0.1, alpha = 0, color = "black") +
    labs(x = "Bedingung",
         y = "Mittlere Reaktionszeit [ms]",
         title = "Mittlere Reaktionszeit pro Bedingung",
         subtitle = "Unterscheidet sich die mittlere Reaktionszeit\nzwischen den Bedingungen?") +
    theme_classic(base_size = 12) +
    theme(legend.position = "none") +
    stat_compare_means(comparisons = my_comparisonsp1, label = "p.signif", method = "wilcox.test", paired = TRUE, ref.group = "inkongruent")

p1 + p2


```:::::: panel-tabset## Plot```{r}
#| echo: false
#| output: false

d = read_csv('data/dataset_stroop_clean.csv')
```

```{r}
#| echo: false
#| warning: false


# Beginnen Sie hier mit Ihrem Code:

p = d |>
    ggplot(aes(x = color, y = rt, color = color)) +
    geom_jitter(width = 0.2, size = 0.5, alpha = 0.25) +
    geom_boxplot(width = 0.4, alpha = 0, color = "black") +
    scale_color_manual(values = c(blue = "blue",
                                 red = "red",
                                 yellow = "yellow")) +
    theme_minimal() +
    labs(x = "color of presented word",
         y = "reaction time [s]",
         title = "Reaction times per color",
         subtitle = "Were the reaction times different for the 3 colors presented?")

p






```## Code```{r}#| echo: true#| eval: false

# Beginnen Sie hier mit Ihrem Code:

p = d |>
    ggplot(aes(x = color, y = rt, color = color)) +
    geom_jitter(width = 0.2, size = 0.5, alpha = 0.25) +
    geom_boxplot(width = 0.4, alpha = 0, color = "black") +
    scale_color_manual(values = c(blue = "blue",
                                 red = "red",
                                 yellow = "yellow")) +
    theme_minimal() +
    labs(x = "color of presented word",
         y = "reaction time [s]",
         title = "Reaction times per color",
         subtitle = "Were the reaction times different for the 3 colors presented?")

p






```:::::: panel-tabset## Plot```{r}
#| echo: false
#| output: false

d = read_csv('data/dataset_stroop_clean.csv')
```

```{r}
#| echo: false
#| warning: false


# Beginnen Sie hier mit Ihrem Code:

t_test_resultate <- t.test(rt ~ congruent, data = d)

p_wert <- t_test_resultate$p.value

signifikanz_label <- ifelse(p_wert < 0.05, "Es besteht eine Signifikante Interaktion (p < 0.05) zwischen den Kongruenbedingugen.", "Es besteht keine signifikante Interaktion (p >= 0.05) zwischen den Kongruenzbedingungen.")

p = d %>%
    ggplot(aes(x = as.factor(congruent), y = rt, fill = congruent)) +
    geom_violin(position = 'dodge', alpha = 0.5, color = "red", fill = "orange") +
    geom_point(size = 0.5, alpha = 0.5, color = "red") +
    stat_summary(fun = mean, geom = "point", size = 3, color = "black") +
    stat_summary(fun = mean, geom = "line", aes(group = 1), linetype = "dashed", color = "black") +
    stat_summary(fun = mean, geom = "text", aes(label = paste(round(..y.., digits = 2))), vjust = -0.5, color = "black") +
    labs(
        title = "Stroop Task: Reaktionszeit nach Kongruenz",
        subtitle = "Gibt es Unterschiede in den Reaktionszeiten zwischen den Kongruenzbedingungen?",
        x = "Kongruenz",
        y = "Reaktionszeit (ms)",
        caption = signifikanz_label) +
    theme_grey() +
    theme(legend.position = "none") +
    scale_x_discrete(
        breaks = c(0, 1),
        labels = c("Nicht Kongruent", "Kongruent")
    )

p



```## Code```{r}#| echo: true#| eval: false

# Beginnen Sie hier mit Ihrem Code:

t_test_resultate <- t.test(rt ~ congruent, data = d)

p_wert <- t_test_resultate$p.value

signifikanz_label <- ifelse(p_wert < 0.05, "Es besteht eine Signifikante Interaktion (p < 0.05) zwischen den Kongruenbedingugen.", "Es besteht keine signifikante Interaktion (p >= 0.05) zwischen den Kongruenzbedingungen.")

p = d %>%
    ggplot(aes(x = as.factor(congruent), y = rt, fill = congruent)) +
    geom_violin(position = 'dodge', alpha = 0.5, color = "red", fill = "orange") +
    geom_point(size = 0.5, alpha = 0.5, color = "red") +
    stat_summary(fun = mean, geom = "point", size = 3, color = "black") +
    stat_summary(fun = mean, geom = "line", aes(group = 1), linetype = "dashed", color = "black") +
    stat_summary(fun = mean, geom = "text", aes(label = paste(round(..y.., digits = 2))), vjust = -0.5, color = "black") +
    labs(
        title = "Stroop Task: Reaktionszeit nach Kongruenz",
        subtitle = "Gibt es Unterschiede in den Reaktionszeiten zwischen den Kongruenzbedingungen?",
        x = "Kongruenz",
        y = "Reaktionszeit (ms)",
        caption = signifikanz_label) +
    theme_grey() +
    theme(legend.position = "none") +
    scale_x_discrete(
        breaks = c(0, 1),
        labels = c("Nicht Kongruent", "Kongruent")
    )

p



```:::::: panel-tabset## Plot```{r}
#| echo: false
#| output: false

d = read_csv('data/dataset_stroop_clean.csv')
```

```{r}
#| echo: false
#| warning: false


# Beginnen Sie hier mit Ihrem Code:

d$congruent <- factor(d$congruent, levels = c(0, 1), labels = c("Inkongruent", "Kongruent"))

p <-  ggplot(d, aes(x = congruent, y = rt, color = congruent)) +
    geom_jitter(size = 3, alpha = 0.4, width = 0.2, height = 0) +
    geom_boxplot(width = 0.1, alpha = 0, color = "black") +
    scale_color_manual(values = c("Inkongruent" = "tomato2", "Kongruent" = "skyblue3")) +
    labs(title = "Reaktionszeiten beim Stroop-test",
         subtitle = "Reaktionszeiten bei unterschiedlicher Farb/Schrift-Kongruenz",
         x = "Kongruenz von Farbe und Schrift",
         y = "Reaktionszeit in Sekunden") +
    theme_minimal() +
    guides(color = FALSE)
p




```## Code```{r}#| echo: true#| eval: false

# Beginnen Sie hier mit Ihrem Code:

d$congruent <- factor(d$congruent, levels = c(0, 1), labels = c("Inkongruent", "Kongruent"))

p <-  ggplot(d, aes(x = congruent, y = rt, color = congruent)) +
    geom_jitter(size = 3, alpha = 0.4, width = 0.2, height = 0) +
    geom_boxplot(width = 0.1, alpha = 0, color = "black") +
    scale_color_manual(values = c("Inkongruent" = "tomato2", "Kongruent" = "skyblue3")) +
    labs(title = "Reaktionszeiten beim Stroop-test",
         subtitle = "Reaktionszeiten bei unterschiedlicher Farb/Schrift-Kongruenz",
         x = "Kongruenz von Farbe und Schrift",
         y = "Reaktionszeit in Sekunden") +
    theme_minimal() +
    guides(color = FALSE)
p




```:::::: panel-tabset## Plot```{r}
#| echo: false
#| output: false

d = read_csv('data/dataset_stroop_clean.csv')
```

```{r}
#| echo: false
#| warning: false


# Beginnen Sie hier mit Ihrem Code:
#Frage: Unterscheidet sich die Geschwindigkeit je nach Farbe?

# Daten zusammenfassen und fehlende Werte entfernen
d_summary <- d %>%
    filter(!is.na(rt)) %>%
    group_by(color) %>%
    summarise(mean_rt = mean(rt),
              sd_rt = sd(rt)) # Standardabweichung berechnen
glimpse(d_summary)

#Rohdaten verarbeiten damit nur relevanter Bereich gezeigt wird
d = d %>% filter(rt<1.5)

# Erstellen einer Zuordnung von Farben zu Farben
color_mapping <- c("blue" = "dodgerblue4", "red" = "firebrick", "yellow" = "gold")

# ggplot mit individuellen Farben für jeden Balken, Standardabweichung und Rohdaten

p <- ggplot(d_summary, aes(y = color, x = mean_rt, fill = color)) +
    geom_bar(stat = 'identity') +
    geom_point(data = d, aes(x = rt, group = color), position = position_jitter(width = 0.2), color = "lightgrey", size = 2.5, alpha = 0.05)+
    geom_errorbar(aes(xmin = mean_rt - sd_rt, xmax = mean_rt + sd_rt), width = 0.2)+ # Fehlerbalken für Standardabweichung
    geom_text(aes(label = paste("mw =", round(mean_rt, 3)), x = 0.15), vjust = 0, color = "black", size = 3) + # Mittelwert als Zahl in die Balken schreiben
    geom_text(aes(label = paste("sd")), vjust = -0.5, color = "black", size = 3)+ # sd beschriften
    scale_fill_manual(values = color_mapping) +
    labs(title = "Stroop-Test",
         subtitle = "Unterscheidet sich die Reaktionsgeschwindigkeit je nach Farbe?",
         y = "Farbe",
         x = "Durchschnittliche Reaktionszeit in s")+
    theme_light() +
    theme(legend.position = "none")  # Farbskala entfernen
p









```## Code```{r}#| echo: true#| eval: false

# Beginnen Sie hier mit Ihrem Code:
#Frage: Unterscheidet sich die Geschwindigkeit je nach Farbe?

# Daten zusammenfassen und fehlende Werte entfernen
d_summary <- d %>%
    filter(!is.na(rt)) %>%
    group_by(color) %>%
    summarise(mean_rt = mean(rt),
              sd_rt = sd(rt)) # Standardabweichung berechnen
glimpse(d_summary)

#Rohdaten verarbeiten damit nur relevanter Bereich gezeigt wird
d = d %>% filter(rt<1.5)

# Erstellen einer Zuordnung von Farben zu Farben
color_mapping <- c("blue" = "dodgerblue4", "red" = "firebrick", "yellow" = "gold")

# ggplot mit individuellen Farben für jeden Balken, Standardabweichung und Rohdaten

p <- ggplot(d_summary, aes(y = color, x = mean_rt, fill = color)) +
    geom_bar(stat = 'identity') +
    geom_point(data = d, aes(x = rt, group = color), position = position_jitter(width = 0.2), color = "lightgrey", size = 2.5, alpha = 0.05)+
    geom_errorbar(aes(xmin = mean_rt - sd_rt, xmax = mean_rt + sd_rt), width = 0.2)+ # Fehlerbalken für Standardabweichung
    geom_text(aes(label = paste("mw =", round(mean_rt, 3)), x = 0.15), vjust = 0, color = "black", size = 3) + # Mittelwert als Zahl in die Balken schreiben
    geom_text(aes(label = paste("sd")), vjust = -0.5, color = "black", size = 3)+ # sd beschriften
    scale_fill_manual(values = color_mapping) +
    labs(title = "Stroop-Test",
         subtitle = "Unterscheidet sich die Reaktionsgeschwindigkeit je nach Farbe?",
         y = "Farbe",
         x = "Durchschnittliche Reaktionszeit in s")+
    theme_light() +
    theme(legend.position = "none")  # Farbskala entfernen
p









```:::::: panel-tabset## Plot```{r}
#| echo: false
#| output: false

d = read_csv('data/dataset_stroop_clean.csv')
```

```{r}
#| echo: false
#| warning: false


# Beginnen Sie hier mit Ihrem Code:

d <- d %>% mutate(congruent = as.factor(congruent))

palette <- c ("#F56598", "#74E8CE")

#Fragestellung: Ist die Reaktionszeit schneller, wenn die Farbe des Worts mit dem Text übereinstimmt?
glimpse(d)
minigrafik = d |>
    ggplot(mapping =
           aes(x = congruent,
               y = rt,
               color = congruent,
               fill = congruent)) +
    geom_jitter(size= 1,
                alpha = 0.5,) +
    geom_boxplot(width = 0.3, fill = "white", color ="black", alpha = 0.5, outlier.colour = "black", outlier.shape = NA) +
    scale_color_manual(values = palette, name = "Kongruenz", labels = c("Inkongruent = 0", "Kongruent = 1")) +
    scale_fill_manual(values = palette) +

    # Mittelwert
    stat_summary(fun=mean,
                 geom="point",
                 shape=19,
                 size=1,
                 color="black",
                 fill="black",
                 position=position_dodge(width=0.5)) +

    # Linie um Mittelwert-Differenz darzustellen
    stat_summary(fun=mean,
                geom="line",
                aes(group=1),
                linetype="solid",
                color="black",
                position=position_dodge(width=0.5)) +

    # Mittelwert beschriften
    geom_text(aes(label = paste("MW:", round(..y.., 2))),
              stat = "summary",
              vjust = -0.5,
              color = "black",
              fill = "black",
              position=position_dodge(width=0.5))  +

    # Achsenbeschriftung
    labs(title = "Stroop-Experiment",
         subtitle = "Ist die Reaktionszeit schneller, wenn die Farbe des Worts mit dem Text kongruent ist?",
         x = "Kongruenz von Wort und Farbe",
         y = "Reaktionszeit",
         caption = "Datenquelle: Computerlab Neurowissenschaften") +

    # Definiert die Achsenskalierung für die y-Achse
    scale_y_continuous(limits = c(0, 3), breaks = seq(0, 3, by = 0.5)) +

    guides(fill = FALSE) +
    theme_classic()

minigrafik

#ggsave(filename = "grafik_yael_hess.png",
#       plot = minigrafik)



```## Code```{r}#| echo: true#| eval: false

# Beginnen Sie hier mit Ihrem Code:

d <- d %>% mutate(congruent = as.factor(congruent))

palette <- c ("#F56598", "#74E8CE")

#Fragestellung: Ist die Reaktionszeit schneller, wenn die Farbe des Worts mit dem Text übereinstimmt?
glimpse(d)
minigrafik = d |>
    ggplot(mapping =
           aes(x = congruent,
               y = rt,
               color = congruent,
               fill = congruent)) +
    geom_jitter(size= 1,
                alpha = 0.5,) +
    geom_boxplot(width = 0.3, fill = "white", color ="black", alpha = 0.5, outlier.colour = "black", outlier.shape = NA) +
    scale_color_manual(values = palette, name = "Kongruenz", labels = c("Inkongruent = 0", "Kongruent = 1")) +
    scale_fill_manual(values = palette) +

    # Mittelwert
    stat_summary(fun=mean,
                 geom="point",
                 shape=19,
                 size=1,
                 color="black",
                 fill="black",
                 position=position_dodge(width=0.5)) +

    # Linie um Mittelwert-Differenz darzustellen
    stat_summary(fun=mean,
                geom="line",
                aes(group=1),
                linetype="solid",
                color="black",
                position=position_dodge(width=0.5)) +

    # Mittelwert beschriften
    geom_text(aes(label = paste("MW:", round(..y.., 2))),
              stat = "summary",
              vjust = -0.5,
              color = "black",
              fill = "black",
              position=position_dodge(width=0.5))  +

    # Achsenbeschriftung
    labs(title = "Stroop-Experiment",
         subtitle = "Ist die Reaktionszeit schneller, wenn die Farbe des Worts mit dem Text kongruent ist?",
         x = "Kongruenz von Wort und Farbe",
         y = "Reaktionszeit",
         caption = "Datenquelle: Computerlab Neurowissenschaften") +

    # Definiert die Achsenskalierung für die y-Achse
    scale_y_continuous(limits = c(0, 3), breaks = seq(0, 3, by = 0.5)) +

    guides(fill = FALSE) +
    theme_classic()

minigrafik

#ggsave(filename = "grafik_yael_hess.png",
#       plot = minigrafik)



```:::::: panel-tabset## Plot```{r}
#| echo: false
#| output: false

d = read_csv('data/dataset_stroop_clean.csv')
```

```{r}
#| echo: false
#| warning: false



d_grouped_and_summarized <- d %>%
    group_by(id, congruent) %>%
    summarise(
        sum_corr = sum(corr),
        mean_corr = mean(sum_corr)
    )

p = ggplot(data = d_grouped_and_summarized,
       aes(x = factor(congruent),
           y = mean_corr,
           fill = factor(congruent))) +
    geom_boxplot() +
    geom_point(position = position_jitter(width = 0.2), alpha = 0.5) +
    labs(x = "Kongruenz", y = "Anzahl der richtigen Antworten", fill = "Kongruenz") +
    scale_fill_manual(values = c("1" = "lightblue", "0" = "lightgreen"),
                      labels = c("kongruent", "inkongruent")) +
    scale_x_discrete(labels = c("1" = "kongruent", "0" = "inkongruent")) +  # Ändern der Labels auf der x-Achse
    coord_cartesian(ylim = c(40, 65)) + # limitieren der Spannweite der y-Achse zur besseren Übersicht
    theme_minimal() +
    theme(legend.position = "right") +
    ggtitle("Einfluss der Kongruenz auf die Korrektheit der Antwort") +  # Titel hinzufügen
    labs(subtitle = "Wie unterscheiden sich kongruente Trials von inkongruenten in Bezug auf die Häufigkeit korrekter Antworten?")  # Untertitel hinzufügen
p


```## Code```{r}#| echo: true#| eval: false


d_grouped_and_summarized <- d %>%
    group_by(id, congruent) %>%
    summarise(
        sum_corr = sum(corr),
        mean_corr = mean(sum_corr)
    )

p = ggplot(data = d_grouped_and_summarized,
       aes(x = factor(congruent),
           y = mean_corr,
           fill = factor(congruent))) +
    geom_boxplot() +
    geom_point(position = position_jitter(width = 0.2), alpha = 0.5) +
    labs(x = "Kongruenz", y = "Anzahl der richtigen Antworten", fill = "Kongruenz") +
    scale_fill_manual(values = c("1" = "lightblue", "0" = "lightgreen"),
                      labels = c("kongruent", "inkongruent")) +
    scale_x_discrete(labels = c("1" = "kongruent", "0" = "inkongruent")) +  # Ändern der Labels auf der x-Achse
    coord_cartesian(ylim = c(40, 65)) + # limitieren der Spannweite der y-Achse zur besseren Übersicht
    theme_minimal() +
    theme(legend.position = "right") +
    ggtitle("Einfluss der Kongruenz auf die Korrektheit der Antwort") +  # Titel hinzufügen
    labs(subtitle = "Wie unterscheiden sich kongruente Trials von inkongruenten in Bezug auf die Häufigkeit korrekter Antworten?")  # Untertitel hinzufügen
p


```:::::: panel-tabset## Plot```{r}
#| echo: false
#| output: false

d = read_csv('data/dataset_stroop_clean.csv')
```

```{r}
#| echo: false
#| warning: false


# Beginnen Sie hier mit Ihrem Code:

# Rohdaten und Zusammenfassung
p <- d %>%
  ggplot(aes(x = as.factor(congruent), y = rt, fill = as.factor(congruent))) +
  geom_jitter( width = 0.2, alpha = 0.5, size = 2, color = "lightgrey") +
  stat_summary(fun = mean, geom = "point", shape = 23, size = 3, position = position_dodge(width = 0.75)) +
  stat_summary(fun = mean, geom = "errorbar", position = position_dodge(width = 0.75), width = 0.3, color = "black", size = 1.5) +
  geom_line(stat = "summary", aes(group = 1), position = position_dodge(width = 0.75), linetype = "dashed") +
  geom_text(stat = "summary", aes(label = round(..y.., 2)), vjust = -1, position = position_dodge(width = 0.8)) +
  labs(
    title = "Durchschnittliche Reaktionszeiten zwischen den Bedingungen",
    subtitle = "Unterschiede in den durchschnittlichen Reaktionszeiten zwischen kongruent und inkongruent",
    x = "Kongruenz",
    y = "Durchschnittliche Reaktionszeit (in ms)",
    fill = "Kongruenz"
  ) +
  scale_fill_manual(values = c("magenta","blue")) +
  scale_x_discrete(labels = c("Nicht kongruent","Kongruent")) +
  theme_minimal()

print(p)










```## Code```{r}#| echo: true#| eval: false

# Beginnen Sie hier mit Ihrem Code:

# Rohdaten und Zusammenfassung
p <- d %>%
  ggplot(aes(x = as.factor(congruent), y = rt, fill = as.factor(congruent))) +
  geom_jitter( width = 0.2, alpha = 0.5, size = 2, color = "lightgrey") +
  stat_summary(fun = mean, geom = "point", shape = 23, size = 3, position = position_dodge(width = 0.75)) +
  stat_summary(fun = mean, geom = "errorbar", position = position_dodge(width = 0.75), width = 0.3, color = "black", size = 1.5) +
  geom_line(stat = "summary", aes(group = 1), position = position_dodge(width = 0.75), linetype = "dashed") +
  geom_text(stat = "summary", aes(label = round(..y.., 2)), vjust = -1, position = position_dodge(width = 0.8)) +
  labs(
    title = "Durchschnittliche Reaktionszeiten zwischen den Bedingungen",
    subtitle = "Unterschiede in den durchschnittlichen Reaktionszeiten zwischen kongruent und inkongruent",
    x = "Kongruenz",
    y = "Durchschnittliche Reaktionszeit (in ms)",
    fill = "Kongruenz"
  ) +
  scale_fill_manual(values = c("magenta","blue")) +
  scale_x_discrete(labels = c("Nicht kongruent","Kongruent")) +
  theme_minimal()

print(p)










```:::::: panel-tabset## Plot```{r}
#| echo: false
#| output: false

d = read_csv('data/dataset_stroop_clean.csv')
```

```{r}
#| echo: false
#| warning: false


# Beginnen Sie hier mit Ihrem Code:
#Frage: Unterscheidet sich die Geschwindigkeit je nach Farbe?

# Daten zusammenfassen und fehlende Werte entfernen
d_summary <- d %>%
    filter(!is.na(rt)) %>%
    group_by(color) %>%
    summarise(mean_rt = mean(rt),
              sd_rt = sd(rt))
glimpse(d_summary)

#Rohdaten verarbeiten damit nur ein reduzierter Bereich gezeigt wird (dort wo MW & SD liegen)
d= d %>%
    filter(rt<1.2)


# Erstellen einer Zuordnung von Farben zu Farben
color_mapping <- c("blue" = "lightskyblue", "red" = "lightcoral", "yellow" = "lightgoldenrod1")

# ggplot mit MW,SD & individuellen Datenpunkten

p<- ggplot(d_summary, aes(x = color, y = mean_rt, fill = color)) +
    geom_bar(stat = 'identity') +
    geom_point(data = d, aes(y = rt, group = color), position = position_jitter(width = 0.2), color = "lightgrey", size = 2.5, alpha=0.05)+
    geom_errorbar(aes(ymin = mean_rt - sd_rt, ymax = mean_rt + sd_rt), width = 0.2)+ # errorbars=sd
    scale_fill_manual(values = color_mapping) +
    labs(title = "Forschungsfrage",
         subtitle = "Unterscheidet sich die Reaktionsgeschwindigkeit je nach Farbe?",
         x = "Farbe",
         y = "Durchschnittliche Reaktionszeit [ms]",
         caption= "Errorbar= Standardabweichung")+
    theme_linedraw()
p







```## Code```{r}#| echo: true#| eval: false

# Beginnen Sie hier mit Ihrem Code:
#Frage: Unterscheidet sich die Geschwindigkeit je nach Farbe?

# Daten zusammenfassen und fehlende Werte entfernen
d_summary <- d %>%
    filter(!is.na(rt)) %>%
    group_by(color) %>%
    summarise(mean_rt = mean(rt),
              sd_rt = sd(rt))
glimpse(d_summary)

#Rohdaten verarbeiten damit nur ein reduzierter Bereich gezeigt wird (dort wo MW & SD liegen)
d= d %>%
    filter(rt<1.2)


# Erstellen einer Zuordnung von Farben zu Farben
color_mapping <- c("blue" = "lightskyblue", "red" = "lightcoral", "yellow" = "lightgoldenrod1")

# ggplot mit MW,SD & individuellen Datenpunkten

p<- ggplot(d_summary, aes(x = color, y = mean_rt, fill = color)) +
    geom_bar(stat = 'identity') +
    geom_point(data = d, aes(y = rt, group = color), position = position_jitter(width = 0.2), color = "lightgrey", size = 2.5, alpha=0.05)+
    geom_errorbar(aes(ymin = mean_rt - sd_rt, ymax = mean_rt + sd_rt), width = 0.2)+ # errorbars=sd
    scale_fill_manual(values = color_mapping) +
    labs(title = "Forschungsfrage",
         subtitle = "Unterscheidet sich die Reaktionsgeschwindigkeit je nach Farbe?",
         x = "Farbe",
         y = "Durchschnittliche Reaktionszeit [ms]",
         caption= "Errorbar= Standardabweichung")+
    theme_linedraw()
p







```:::::: panel-tabset## Plot```{r}
#| echo: false
#| output: false

d = read_csv('data/dataset_stroop_clean.csv')
```

```{r}
#| echo: false
#| warning: false


# Beginnen Sie hier mit Ihrem Code:

# Fragestellung:
# Ist die Reaktionszeit der Versuchspersonen länger bei inkongruenten Items im Vergleich zu kongruenten Items?

# Daten bereinigen und Überblick verschaffen:
d_clean <- d %>%
  filter(!is.na(rt))

summary_data <- d_clean %>%
  group_by(congruent) %>%
  summarize(median_rt = median(rt),
            mean_rt = mean(rt),
            sd_rt = sd(rt))

# Anzeigen der summary
summary_data

# congruent zu Faktor umwandeln (inkongruent = 0; kongruent = 1)
d_final <- d_clean %>%
  mutate(congruent = factor(congruent))


# Plot erstellen
p <- ggplot(d_final, aes(x = congruent, y = rt, fill = congruent)) +
  geom_jitter(width = 0.25, alpha = 0.6, color = "#000000", shape = 21, size = 3, stroke = 0.4) +
  geom_boxplot(alpha = 0.8) +
  labs(title = "Reaktionszeiten nach Kongruenz im Stroop Task",
       subtitle = "Ist die Reaktionszeit der Versuchspersonen länger bei inkongruenten Items im Vergleich zu kongruenten Items?",
       x = "Kongruenz",
       y = "Reaktionszeit [s]",
       fill = "Kongruenz",
       caption = "Neurowissenschaft Computerlab - Stroop Task - Universität Bern") +
  scale_fill_manual(values = c("#9bcd9b", "#68829E"), labels = c("inkongruent", "kongruent")) +
  scale_x_discrete(labels = c("inkongruent", "kongruent")) +
  theme_bw()

# Plot anzeigen
p



```## Code```{r}#| echo: true#| eval: false

# Beginnen Sie hier mit Ihrem Code:

# Fragestellung:
# Ist die Reaktionszeit der Versuchspersonen länger bei inkongruenten Items im Vergleich zu kongruenten Items?

# Daten bereinigen und Überblick verschaffen:
d_clean <- d %>%
  filter(!is.na(rt))

summary_data <- d_clean %>%
  group_by(congruent) %>%
  summarize(median_rt = median(rt),
            mean_rt = mean(rt),
            sd_rt = sd(rt))

# Anzeigen der summary
summary_data

# congruent zu Faktor umwandeln (inkongruent = 0; kongruent = 1)
d_final <- d_clean %>%
  mutate(congruent = factor(congruent))


# Plot erstellen
p <- ggplot(d_final, aes(x = congruent, y = rt, fill = congruent)) +
  geom_jitter(width = 0.25, alpha = 0.6, color = "#000000", shape = 21, size = 3, stroke = 0.4) +
  geom_boxplot(alpha = 0.8) +
  labs(title = "Reaktionszeiten nach Kongruenz im Stroop Task",
       subtitle = "Ist die Reaktionszeit der Versuchspersonen länger bei inkongruenten Items im Vergleich zu kongruenten Items?",
       x = "Kongruenz",
       y = "Reaktionszeit [s]",
       fill = "Kongruenz",
       caption = "Neurowissenschaft Computerlab - Stroop Task - Universität Bern") +
  scale_fill_manual(values = c("#9bcd9b", "#68829E"), labels = c("inkongruent", "kongruent")) +
  scale_x_discrete(labels = c("inkongruent", "kongruent")) +
  theme_bw()

# Plot anzeigen
p



```:::::: panel-tabset## Plot```{r}
#| echo: false
#| output: false

d = read_csv('data/dataset_stroop_clean.csv')
```

```{r}
#| echo: false
#| warning: false


# Beginnen Sie hier mit Ihrem Code:

# Fragestellung: Reaktionszeit bei kongruenten oder bei inkroguenten Stimuli + mean von rt in Form von Linie einfügen zum Vergleich
glimpse(d)

#Variable congruent in Faktor umrechnen weil sonst alle Werte möglich zwischen 0 & 1
d1 <- d %>%
    mutate(congruent = as.factor(congruent)) %>%
    filter(rt < 4 & rt > 0.1)

#Mittelwert von rt bilden um diesen als Vergleich in den plot einzufügen
d2 <- d1 %>%
    summarise(mean_rt = mean(rt),
              sd_rt = sd(rt))
#Plot
p = d1 %>%
    ggplot(mapping = aes(x = congruent, y = rt, color = congruent)) +
    scale_y_continuous(breaks = seq(0, 4, by = 0.5)) +
    geom_jitter(width = 0.35, alpha = 0.1) +
    geom_hline(yintercept = d2$mean_rt, linetype = "dashed", color = "black", linewidth = 0.8) +
    scale_color_manual(values = c("darkgreen", "darkorange")) +
    labs(title = "Kongruente Stimuli gehen mit einer kürzeren Reaktionszeit einher",
         subtitle = "Weist die kongruente Bedingung schnellere Reaktionszeiten auf als die inkongruente?",
         x = "inkongruent vs. kongruent",
         y = "Reaktionszeit in Sekunden") +
    guides(color = FALSE) #Ausblenden der Farb-Legende
    theme_classic()
p

#glimpse(p)




```## Code```{r}#| echo: true#| eval: false

# Beginnen Sie hier mit Ihrem Code:

# Fragestellung: Reaktionszeit bei kongruenten oder bei inkroguenten Stimuli + mean von rt in Form von Linie einfügen zum Vergleich
glimpse(d)

#Variable congruent in Faktor umrechnen weil sonst alle Werte möglich zwischen 0 & 1
d1 <- d %>%
    mutate(congruent = as.factor(congruent)) %>%
    filter(rt < 4 & rt > 0.1)

#Mittelwert von rt bilden um diesen als Vergleich in den plot einzufügen
d2 <- d1 %>%
    summarise(mean_rt = mean(rt),
              sd_rt = sd(rt))
#Plot
p = d1 %>%
    ggplot(mapping = aes(x = congruent, y = rt, color = congruent)) +
    scale_y_continuous(breaks = seq(0, 4, by = 0.5)) +
    geom_jitter(width = 0.35, alpha = 0.1) +
    geom_hline(yintercept = d2$mean_rt, linetype = "dashed", color = "black", linewidth = 0.8) +
    scale_color_manual(values = c("darkgreen", "darkorange")) +
    labs(title = "Kongruente Stimuli gehen mit einer kürzeren Reaktionszeit einher",
         subtitle = "Weist die kongruente Bedingung schnellere Reaktionszeiten auf als die inkongruente?",
         x = "inkongruent vs. kongruent",
         y = "Reaktionszeit in Sekunden") +
    guides(color = FALSE) #Ausblenden der Farb-Legende
    theme_classic()
p

#glimpse(p)




```:::::: panel-tabset## Plot```{r}
#| echo: false
#| output: false

d = read_csv('data/dataset_stroop_clean.csv')
```

```{r}
#| echo: false
#| warning: false


# Beginnen Sie hier mit Ihrem Code:

glimpse(d)

#Datensatz gruppiert und summarized anhand der für die Beantwortung der Fragestellung relevanten Daten.
d_grouped_and_summarized_data <- d |>
  mutate(corr = as.factor(corr))|>
  group_by(id, corr, rt)|>
  summarise(
    ncorrect = corr,
  )

#Plot erstellt anhand des erstellten Datensatzes
p = d_grouped_and_summarized_data |>
  filter(rt < 5)|>
  ggplot(mapping =
           aes(x= ncorrect, y= rt, color = ncorrect)) +
  geom_jitter(size= 1, width= 0.4) +
  geom_boxplot(width = 0.3, color= "black") +
  labs(title = "Reaktionzeiten und falsche Antworten",
       subtitle = "Haben die VP schneller geantwortet wenn sie falsch geantwortet haben?",
       x="Antwort",
       y = "Reaktionszeit")+
  scale_x_discrete(labels = c("Falsch", "Richtig"))+
  theme_bw()

#Ausgabe des Plots
p




```## Code```{r}#| echo: true#| eval: false

# Beginnen Sie hier mit Ihrem Code:

glimpse(d)

#Datensatz gruppiert und summarized anhand der für die Beantwortung der Fragestellung relevanten Daten.
d_grouped_and_summarized_data <- d |>
  mutate(corr = as.factor(corr))|>
  group_by(id, corr, rt)|>
  summarise(
    ncorrect = corr,
  )

#Plot erstellt anhand des erstellten Datensatzes
p = d_grouped_and_summarized_data |>
  filter(rt < 5)|>
  ggplot(mapping =
           aes(x= ncorrect, y= rt, color = ncorrect)) +
  geom_jitter(size= 1, width= 0.4) +
  geom_boxplot(width = 0.3, color= "black") +
  labs(title = "Reaktionzeiten und falsche Antworten",
       subtitle = "Haben die VP schneller geantwortet wenn sie falsch geantwortet haben?",
       x="Antwort",
       y = "Reaktionszeit")+
  scale_x_discrete(labels = c("Falsch", "Richtig"))+
  theme_bw()

#Ausgabe des Plots
p




```:::::: panel-tabset## Plot```{r}
#| echo: false
#| output: false

d = read_csv('data/dataset_stroop_clean.csv')
```

```{r}
#| echo: false
#| warning: false


# Beginnen Sie hier mit Ihrem Code:

d$congruent <- factor(d$congruent, levels = c(0, 1), labels = c("Nicht-Kongruent", "Kongruent"))

# Zufällige Auswahl von 15 Personen
random_ids <- sample(unique(d$id), 15)

r_d <- d %>%
    filter(id %in% random_ids)

p = r_d |>
    ggplot(aes(x = congruent, y = rt, fill = congruent)) +
    geom_jitter(width = 0.3, alpha = 0.5) +
    geom_boxplot(outlier.color = "darkorange", alpha = 0.75) +
    scale_fill_manual(values = c("cornflowerblue", "darkmagenta")) +
    labs(title = "Die Reaktionszeiten von der kongruenten und nicht-kongruenten Bedingung",
         subtitle = "Besteht ein Unterschied in den Reaktionszeiten zwischen der kongruenten und nicht-kongruenten Bedingung?",
         x = "Kongruenz",
         y = "Reaktionszeit [s]") +
    theme_bw() +
    theme(legend.position = "none")

print(p)


```## Code```{r}#| echo: true#| eval: false

# Beginnen Sie hier mit Ihrem Code:

d$congruent <- factor(d$congruent, levels = c(0, 1), labels = c("Nicht-Kongruent", "Kongruent"))

# Zufällige Auswahl von 15 Personen
random_ids <- sample(unique(d$id), 15)

r_d <- d %>%
    filter(id %in% random_ids)

p = r_d |>
    ggplot(aes(x = congruent, y = rt, fill = congruent)) +
    geom_jitter(width = 0.3, alpha = 0.5) +
    geom_boxplot(outlier.color = "darkorange", alpha = 0.75) +
    scale_fill_manual(values = c("cornflowerblue", "darkmagenta")) +
    labs(title = "Die Reaktionszeiten von der kongruenten und nicht-kongruenten Bedingung",
         subtitle = "Besteht ein Unterschied in den Reaktionszeiten zwischen der kongruenten und nicht-kongruenten Bedingung?",
         x = "Kongruenz",
         y = "Reaktionszeit [s]") +
    theme_bw() +
    theme(legend.position = "none")

print(p)


```:::::: panel-tabset## Plot```{r}
#| echo: false
#| output: false

d = read_csv('data/dataset_stroop_clean.csv')
```

```{r}
#| echo: false
#| warning: false


# Beginnen Sie hier mit Ihrem Code:

d$congruent <- as.factor(d$congruent)
levels(d$congruent) <- c("inkongruent", "kongruent")

p = d %>%
    ggplot(mapping = aes(congruent,
                         rt))+
    geom_jitter(alpha = 0.4, color = "grey18")+
    geom_boxplot(color = "lightsalmon2", alpha = 0.5)+
    labs(x = "Kongruenz",
         y = "Reaktionszeit",
         title = "Kongruenz macht schneller!",
         subtitle = "Hat die Übereinstimmung der Farben mit den Wörtern einen Einfluss auf die Reaktionszeit?")+
    theme_bw()

p



```## Code```{r}#| echo: true#| eval: false

# Beginnen Sie hier mit Ihrem Code:

d$congruent <- as.factor(d$congruent)
levels(d$congruent) <- c("inkongruent", "kongruent")

p = d %>%
    ggplot(mapping = aes(congruent,
                         rt))+
    geom_jitter(alpha = 0.4, color = "grey18")+
    geom_boxplot(color = "lightsalmon2", alpha = 0.5)+
    labs(x = "Kongruenz",
         y = "Reaktionszeit",
         title = "Kongruenz macht schneller!",
         subtitle = "Hat die Übereinstimmung der Farben mit den Wörtern einen Einfluss auf die Reaktionszeit?")+
    theme_bw()

p



```:::::: panel-tabset## Plot```{r}
#| echo: false
#| output: false

d = read_csv('data/dataset_stroop_clean.csv')
```

```{r}
#| echo: false
#| warning: false


# Beginnen Sie hier mit Ihrem Code:
#alles zu faktoren machen
d <- d |>
    mutate(across(where(is.character), as.factor))

#daten anschauen
d |>
    slice_head(n = 10)

# Daten gruppieren:  Anzahl Trials, Accuracy und mittlere Reaktionszeit berechnen
d_acc_rt_individual <- d |>
    group_by(id, congruent) |>
    summarise(
        N = n(),
        ncorrect = sum(corr),
        accuracy = mean(corr),
        median_rt = median(rt)
    )


# Plot erstellen

p <- d_acc_rt_individual |>
    ggplot(aes(x = congruent, y = median_rt, fill = factor(congruent))) +
    geom_boxplot(alpha = .5) +
    geom_jitter(alpha = .25, width = .2) +
    scale_fill_manual(values = c("0" = "red", "1" = "green")) +
    labs(title = "Inhibitionsfähigkeit",
         subtitle = "Ist die Reaktionszeit bei der inkongruenten Bedingung verlangsamt?",
         x = "Kongruenz [Nein (0), Ja (1)]",
         y = "Reaktionszeit [ms]") +
    theme_minimal(base_size = 12) +
    theme(legend.position = "none")

#Plot ausgeben
p


```## Code```{r}#| echo: true#| eval: false

# Beginnen Sie hier mit Ihrem Code:
#alles zu faktoren machen
d <- d |>
    mutate(across(where(is.character), as.factor))

#daten anschauen
d |>
    slice_head(n = 10)

# Daten gruppieren:  Anzahl Trials, Accuracy und mittlere Reaktionszeit berechnen
d_acc_rt_individual <- d |>
    group_by(id, congruent) |>
    summarise(
        N = n(),
        ncorrect = sum(corr),
        accuracy = mean(corr),
        median_rt = median(rt)
    )


# Plot erstellen

p <- d_acc_rt_individual |>
    ggplot(aes(x = congruent, y = median_rt, fill = factor(congruent))) +
    geom_boxplot(alpha = .5) +
    geom_jitter(alpha = .25, width = .2) +
    scale_fill_manual(values = c("0" = "red", "1" = "green")) +
    labs(title = "Inhibitionsfähigkeit",
         subtitle = "Ist die Reaktionszeit bei der inkongruenten Bedingung verlangsamt?",
         x = "Kongruenz [Nein (0), Ja (1)]",
         y = "Reaktionszeit [ms]") +
    theme_minimal(base_size = 12) +
    theme(legend.position = "none")

#Plot ausgeben
p


```:::