---
title: 'Übung 5: SDT Parameter'
output: html_document
date: "2024-05-13"
editor_options: 
  chunk_output_type: console
---

In dieser Übung berechnen Sie aus den Daten von 15 Versuchspersonen aus dem PsychoPy Experiment die Signal Detection Kennzahlen $d'$, $k$ und $c$. Anschliessen berechnen Sie Mittelwerte der drei Bedingungen für $d'$ und $c$ unter Berücksichtigung der Messwiederholung.

# Vorbereitung

```{r}
library(tidyverse)

d = read_csv('data/dataset_rdk_clean.csv')
```

## Variablen bearbeiten

Zu `factor` konvertieren, etc.

```{r}
d = d |>
    select(id, condition, stimulus = direction, resp) |>
    mutate(across(where(is.character), ~as_factor(.))) |>
    drop_na()
```

Wir definieren nun eine Antowrt als "Hit", wenn die Vp "rechts" gesagt, und die Richtung war tatsächlich "rechts" (also eine korrekte "rechts" Antowrt). Ein "False Alarm" ist dann eine inkorrekte "rechts" Antwort.

```{r}
sdt <- d |>
    mutate(type = case_when(
        stimulus == ____ & resp == _____ ~ ____,
        ____
        ____
        ____))
```

Für jede Vpn in beiden Instruktions Bedingungen zählen wir die verschiedenen Antworttypen.

```{r}
sdt_summary <- sdt |>
    group_by(____, ____) |>
    count(____)
```

```{r}
sdt_summary
```

## Von `long` zu `wide` konvertieren

Nun wollen wir die 4 Antworttypen in jeweils eigenen Variablen.

```{r}
sdt_summary <- sdt_summary |>
    pivot_wider(names_from = type, 
                values_from = n)
```

```{r}
sdt_summary
```

## Funktionen definieren

Die erste Funktion ersetzt alle fehlenden Werte (`NA`) durch 0, die zweite Funktion ersetzt bei den Hit und False Alarm Rates alle 0 und 1 Werte durch 0.001 oder 0.999. Dies machen wir, damit wir bei der Berechnung der z-Werte nicht $\pm \infty$ erhalten. 

```{r}
replace_NA <- function(x) {
    x = ifelse(is.na(x), 0, x)
    x
}

correct_zero_one <- function(x) {
    if (identical(x, 0)) {
        x = x + 0.001
    } else if (identical(x, 1)) {
        x = x - 0.001
    }
    x
}
```

## NAs ersetzen

```{r}
sdt_summary <- sdt_summary |>
    mutate(across(c(Hit, Miss, FA, CR), replace_NA))
```

```{r}
sdt_summary
```

## Hit Rate und False Alarm Rate berechnen

Nun berechnen wir die Hit Rate und die False Alarm Rate anhand der folgenden Formeln:

$$ Hit~Rate = \frac{Hits}{Hits + Misses} $$

$$ FA~Rate = \frac{False Alarms}{False Alarms + Correct Rejections} $$

```{r}
sdt_summary <- sdt_summary |>
    mutate(hit_rate = ____,
           fa_rate = ____)
```

## Werte 0 und 1 korrigieren

```{r}
sdt_summary <- sdt_summary |>
    mutate(across(c(hit_rate, fa_rate), correct_zero_one))
```

```{r}
sdt_summary
```

## Z-Transformation

Als nächstes berechnen wir die z-Werte der Hit Rate und der False Alarm Rate. Dazu verwenden wir die Funktion `qnorm()`.

```{r}
sdt_summary <- sdt_summary |>
    mutate(zhr = ____,
           zfa = ____)
```

```{r}
sdt_summary
```

## SDT Parameter berechnen
Nun können wir die SDT Parameter anhand der folgenden Formeln berechnen:

$$d' = z(Hit~Rate) - z(FA~Rate)$$

$$c = -0.5 * (z(Hit~Rate) + z(FA~Rate))$$

```{r}
sdt_summary <- sdt_summary |>
    mutate(dprime = ____,
           c = ____) |>
    mutate(across(c(dprime, c), round, 2))
```

## Variablen auswählen

```{r}
sdt_final <- sdt_summary |>
    select(id, condition, dprime, c)
```

Im finalen Datensatz haben wir nun `d'` und `c` für jede Person in jeder Bedingung.

```{r}
sdt_final
```

## Deskriptive Werte Berechnen

Um die SDT parameter zwischen den Bedingungen zu vergleichen berechnen wir für $d'$ und $c$ den Mittelwert (`mean()`) und die Standardabweichung (`sd()`) in beiden Bedingungen (`speed` und `accuracy`).

```{r}
sdt_final |>
    group_by(____) |>
    summarise(mean_dprime = ____,
              sd_dprime = ____,
              mean_c = ____,
              sd_c = ____)

```


